【裁判字號】    95,訴,330
【裁判日期】    951003
【裁判案由】    清償債務
【裁判全文】
臺灣雲林地方法院民事裁定               95年度訴字第330號
原      告  甲○○
被      告  乙○○
上列當事人間請求清償債務事件，本院裁定如下：
    主  文
原告之訴駁回。
訴訟費用由原告負擔。
    理  由
一、按起訴違背第253 條、第263 條第2 項之規定，或其訴訟標
    的為確定判決之效力所及者，法院應以裁定駁回之，民事訴
    訟法第249條第1項第7款定有明文。
二、本件原告起訴意旨略以：兩造均向臺灣中小企業銀行股份有
    限公司（下稱臺灣中小企業銀行）及臺灣土地銀行股份有限
    公司（下稱土地銀行）借款未還，臺灣中小企業銀行聲請查
    封拍賣原告所有之土地及建物，案號為79年度執字第476 號
    。拍賣所得款項除清償原告之債務外，連同被告之債務亦一
    併清償，其中原告代被告向臺灣中小企業銀行清償新臺幣（
    下同）370,000 元，代被告向土地銀行清償470,000 元。又
    兩造約定拍賣上開土地所扣繳之土地增值稅應由被告負責支
    付，金額為450,000 元，總計被告應給付原告1,290,000 元
    。被告於民國（下同）86年1 月31日償還原告378,000 元，
    87年11月又清償310,000 元，之後即未再給付任何款項。為
    此，依據消費借貸及契約之法律關係，聲明請求：被告應給
    付原告602,000 元及自86年1 月31日起至清償日止，按年息
    百分之四計算之利息。
三、原告主張之事實，固據其提出扣薪同意書、本院執行處通知
    、雲林縣虎尾鎮調解委員會86年民調字第31號調解筆錄、本
    院79年度執字第476 號強制執行事件分配表、臺灣雲林地方
    法院檢察署檢察官89年度偵字第5252號起訴書、本院95年度
    訴字第138 號民事裁定及臺灣高等法院臺南分院95年度抗字
    第192 號民事裁定等為證。惟查，原告於87年間，曾以被告
    前分別向土地銀行及臺灣中小企業銀行虎尾分行借款，均由
    原告擔任連帶保證人，嗣因被告未按期清償，由債權人聲請
    查封拍賣原告所有之房地，強制執行結果，原告分別為被告
    向土地銀行清償1,277,717 元，向臺灣中小企業銀行虎尾分
    行清償307,682 元，加上拍賣上開房地時所扣繳之土地增值
    稅450,570 元，扣除被告前已償還原告之680,000 元，再加
    上前開款項自79年6 月初原告代償之日起至86年12月底止，
    按日息四分計算之利息為56,576元，合計1,495,100 元，為
    此起訴請求被告應給付原告1,426,560 元及自支付命令送達
    之翌日起至清償日止，按週年利率百分之五計算之利息。經
    本院以87年度訴字第505 號審理，認為原告主張其代被告清
    償債務之事實為不可採，而駁回原告之訴確定，業經本院調
    閱上開清償債務民事卷查核屬實，並有上開判決在卷可稽（
    見本院卷第51頁）。之後，原告復以同一被告、同一訴訟標
    的及同一原因事實，分別提起本院89年度訴字第198 號、89
    年度訴字第447 號、95年度訴字第138 號清償債務事件，均
    經本院以違反一事不再理原則為由裁定駁回原告之訴在案，
    亦有上開民事裁定在卷足憑（見本院卷第83-88 、62-63 頁
    ）。本件之當事人、訴訟標的、原因事實均與已判決確定之
    本院87年度訴字第505 號清償債務事件相同，原告訴之聲明
    所請求之金額雖有不同，但本件所請求之金額實已在上開確
    定判決之範圍內，與上開確定判決係同一事件，為原告所是
    認（見本院卷第49頁背面），揆諸首開說明，本件原告之訴
    違反一事不再理原則，依法應予裁定駁回。
四、依民事訴訟法第249 條第1 項第7 款、第95條、第78條，裁
    定如主文。
中    華    民    國    95    年    10    月    3     日
                  民事第一庭    法  官    蔡碧蓉
以上正本係照原本作成。
如對本裁定抗告須於裁定送達後10日內向本院提出抗告狀，並應
繳納抗告費新台幣1,000 元。
中    華    民    國    95    年    10    月    4     日
                                書記官    蔡嘉萍


司法院資訊處製作；財團法人民間司法改革基金會備份。
